【裁判字號】    96,易,959
【裁判日期】    970131
【裁判案由】    竊盜
【裁判全文】
臺灣屏東地方法院刑事判決               96年度易字第959號
公  訴  人  臺灣屏東地方法院檢察署檢察官
被      告  辛○○
                      號（於臺灣高雄戒治所強制戒治中）
上列被告因竊盜案件，經檢察官提起公訴（96年度偵字第3500號
、第3555號、第3925號），被告於準備程序中就被訴事實為有罪
之陳述，本院裁定改依簡式審判程序審理，判決如下：
    主  文
辛○○犯如附表二編號1 至14所示之罪，均累犯，各處如附表二
編號1 至14所示之刑。應執行有期徒刑年捌月，並於刑之執行
前令入勞動場所強制工作年。
    事  實
一、辛○○前於民國83年間因煙毒案件，經本院以83年度訴字第
    736 號判決判處應執行有期徒刑4 年確定；於同年間再因煙
    毒案件，經本院以83年度訴字第871 號判決判處應執行有期
    徒刑5 年6 月確定，前開各案並經本院以84年度聲字第565
    號裁定應執行有期徒刑9 年確定，於88年4 月26日縮短刑期
    假釋出監；惟其於89年間因竊盜案件，經本院以89年度易字
    第1166號判決判處有期徒刑10月確定，上訴後，經臺灣高等
    法院高雄分院以89年度上易字第888 號判決駁回確定，前開
    假釋復經撤銷，於90年2 月18日入監執行殘刑有期徒刑4 年
    6 月又14日，與前述有期徒刑10月接續執行，並於95年3 月
    3 日縮刑期滿執行完畢。詎其猶不知悔改，因缺錢購買毒品
    施用，竟意圖為自己不法之所有，本於竊盜之犯意，或騎乘
    其母親黃王鳳珠所有之車牌號碼PIZ-640 號重型機車，或駕
    駛其母親黃王鳳珠所有之車牌號碼HC -4221號自小貨車，四
    處尋找作案目標，而分別於附表一編號1 至14所示之時間、
    地點，徒手竊取附表一編號1 至14所示卯○○等人之財物，
    得手後，持至附表一編號1 至14所示之資源回收場變賣，所
    得款項悉數用以購買毒品施用，而有犯竊盜罪之習慣。嗣被
    告於附表一編號7 所示犯行後，旋為台新銀行職員發覺報警
    處理，經警於96年4 月30日19時通知到案後，在未有偵查犯
    罪職權之機關或公務員發現其竊取附表一編號1 至6 所示財
    物之前，即向警員主動供出上述6 次竊盜犯行，而自首接受
    裁判；復於96 年5月18日21時許，在未有偵查犯罪職權之機
    關或公務員發現其竊取附表一編號8 至12所示財物之前，即
    向警員主動供出該5 次竊盜犯行，而自首接受裁判；再於附
    表一編號14所示犯行後，為警據報調閱該處監視錄影後，發
    現被告涉案重大，於96年5 月28日17時許通知到案後，在未
    有偵查犯罪職權之機關或公務員發現其竊取附表一編號14所
    示財物之前，即向警員主動供出該次竊盜犯行，而自首接受
    裁判。
二、案經屏東縣警察局屏東分局報請臺灣屏東地方法院檢察署檢
    察官偵查起訴。
   理  由
一、本件被告辛○○所犯係死刑、無期徒刑、最輕本刑為3 年以
    上有期徒刑以外之罪，其等於本院準備程序中就被訴事實為
    有罪之陳述，經告知被告簡式審判程序之旨，並聽取公訴人
    、被告之意見後，本院裁定改依簡式審判程序審理，先予敘
    明。
二、上開事實，業據被告於警詢、偵查及本院審理時坦承不諱（
    見警刑字第0960011624號卷【下稱警卷一】第5 至8 頁、警
    刑字第0960013508號卷【下稱警卷二】第3 至5 頁、警刑字
    第0960012102號卷【下稱警卷三】第2 至4 頁、第5 頁、第
    5 頁反面、偵卷第3555號【下稱偵卷一】第11至13頁、偵卷
    第3500號【下稱偵卷二】第5 至7 頁、偵卷第3925號【下稱
    偵卷三】第12至13頁、本院卷第30頁），核與證人即被害人
    卯○○、丁○○、甲○○、辰○○、戊○○、寅○○、癸○○、庚○○、丑○○、丙○○、乙○○、壬○○○、己○○
    、子○○於警詢時證述：其等所有或管領之財物確有遭人竊
    取等語（見警卷一第18至至27頁、第29至30頁、第33至34頁
    、警卷二第6 至8 頁、第11至12頁、第13頁、警卷三第9 至
    12頁、第14至15頁、第17頁）；證人即資源回收場負責人王
    凱亮、馬志宏、黃彩霞、姚春雄於警詢、偵查中證述收購上
    開被告所竊得之保險桿、不鏽鋼垃圾桶、不鏽鋼水桶、不鏽
    鋼洗碗手槽、鐵椅、白鐵洗手檯、白鐵鍋、鐵盤、湯匙等情
    大致相符（見警卷一第9 至10頁、第12至14頁、第15至17頁
    、警卷二第6 至8 頁、警卷三第17至18頁、第19頁、偵卷二
    第7 頁）。此外，復有贓物認領保管單4 紙、收受物品、舊
    貨、五金廢料或廢棄物登記表3 紙、查獲現場照片29幀在卷
    可證，足見被告自白與事實相符，堪以採信。從而，本件事
    證明確，被告犯行洵堪認定。
三、核被告就附表一編號1 至14所為，均係犯刑法第320 條第1
    項之竊盜罪。被告前於83年間因煙毒案件，經本院以83年度
    訴字第736 號判決判處應執行有期徒刑4 年確定；於同年間
    再因煙毒案件，經本院以83年度訴字第871 號判決判處應執
    行有期徒刑5 年6 月確定，前開各案並經本院以84年度聲字
    第565 號裁定應執行有期徒刑9 年確定，於88年4 月26日縮
    短刑期假釋出監；惟其於89年間因竊盜案件，經本院以89年
    度易字第1166號判決判處有期徒刑10月確定，上訴後，經臺
    灣高等法院高雄分院以89年度上易字第888 號判決駁回確定
    ，前開假釋復經撤銷，於90年2 月18日入監執行殘刑有期徒
    刑4 年6 月又14日，與前述有期徒刑10月接續執行，並於95
    年3 月3 日縮刑期滿執行完畢，有臺灣屏東地方法院檢察署
    刑案資料查註紀錄表及臺灣高等法院被告全國前案紀錄表各
    1 份在卷可按，其受徒刑之執行完畢，5 年以內故意再犯有
    期徒刑以上之上述14罪，皆為累犯，依法均應加重其刑。另
    刑法第62條所謂發覺，固非以有偵查犯罪權之機關或人員確
    知其人犯罪無誤為必要，而於對其發生嫌疑時，即得謂為已
    發覺，但此項對犯人之嫌疑，仍須有確切之根據得為合理之
    可疑者，始足當之，若單純主觀上之懷疑，要不得謂已發生
    嫌疑（最高法院90年度臺上字第3400號判決參照）。本件被
    告雖係於警方詢問是否另涉竊盜案件時，始主動供出尚有竊
    取附表一編號1 至6 、8 至12、13所示財物，然在被告供出
    上情前，警方並不知上述財物係被告所竊取等情，業據證人
    即查獲警員黃飛文於本院審理時證述明確（見本院卷第59至
    60 頁） ，並有偵查報告2 紙在卷可稽（見本院卷第64至65
    頁）。是被告於附表一編號1 至6 、8 至12、13所示犯行後
    ，在有偵查犯罪職權之機關或公務員尚未確定被告係犯罪行
    為人前，即向承辦警員坦承犯行並接受裁判，被告行為已合
    於自首之要件，爰依刑法第62條前段規定，就附表一編號1
    至6 、8 至12、13所示犯行，均減輕刑責。被告就上述附表
    一編號1 至6 、8 至12、13所示犯行，同時有刑之加重及減
    輕事由，依刑法第71條第1 項規定，均應先加後減之。其所
    犯上述14罪，犯意各別，行為互異，應予分別論罪，合併處
    罰。
四、爰審酌被告前有煙毒、竊盜等前科，素行不佳、因缺錢購買
    毒品施用，於半年內任意行竊高達14次，造成被害人所受損
    害非輕，惟念其坦承犯行之犯後態度，及兼衡其高職肄業，
    智識程度不高、家庭經濟狀況勉持，生活狀況不佳等一切情
    況，分別量處如主文所示之刑。又被告犯罪後，中華民國九
    十六年罪犯減刑條例業於96年6 月15日公布，並於96年7 月
    16日起施行，被告所犯如附表一編號1 至5 所示犯行之犯罪
    時點，均係在96年4 月24日之前，且所犯之罪核均與該條例
    第2 條第1 項之規定相符，復無同條例第3 條限制減刑之除
    外情事存在，爰依該條例第2 條第1 項第3 款規定，均減其
    上開宣告刑期2 分之1 ，並定其應執行之刑。
五、另竊盜犯贓物犯保安處分條例第3 條關於竊盜犯強制工作之
    規定，其立法目的旨在對職業犯罪及欠缺正確工作觀念或無
    正常工作因而犯罪者，強制其從事勞動，並學習一技之長及
    正確之謀生觀念，祈使其日後重返社會時得以適應。查被告
    曾於88年間因竊盜案件，經本院以88年度易字第1166號判決
    判處有期徒刑10月，上訴後，臺灣高等法院高雄分院以89年
    度上易字第888 號判決駁回確定，且於95年3 月3 日縮刑期
    滿執行完畢後，於96年間再因竊盜案件，經本院以96年度易
    字第423 號判決判處應執行有期徒刑1 年確定；再於同年間
    因竊盜案件，經本院以96年度易字第564 號判決判處有期徒
    刑10月確定等情，有上開臺灣屏東地方法院檢察署刑案資料
    查註紀錄表及臺灣高等法院被告全國前案紀錄表各1 份在卷
    可考。觀之被告於95年3 月3 日縮刑期滿執行完畢後，復因
    竊盜件先後2 次經本院判處罪刑確定，仍不知悔改，於短短
    6 個月內，即竊取他人財物高達14次，其犯罪頻率甚高，而
    有犯罪之習慣，故為防衛社會安全起見，爰依竊盜犯贓物犯
    保安處分條例第3條 第1 項規定，併予宣告於刑之執行前，
    令入勞動場所強制工作3 年，用以矯正。
據上論斷，應依刑事訴訟法第273 條之1 第1 項、第299 條第1
項前段，刑法第320 條第1 項、第47條第1 項、第62條前段、第
51條第5 款，刑法施行法第1 條之1 ，竊盜犯贓物犯保安處分條
例第3 條第1 項、第4 條、第5 條第1 項前段，中華民國九十六
年罪犯減刑條例第2條第1項第3款、第7條，判決如主文。
本案經檢察官許英輝到庭執行職務。
中    華    民    國    97    年    1     月    31    日
                  刑事第二庭    法  官  蘇碧珠
以上正本證明與原本無異。
如不服本判決應於收受本判決送達後10日內向本院提出上訴書狀
，其未敘述上訴理由者，並得於提起上訴後10日內向本院補提理
由書狀（均須按他造當事人之人數附繕本）「切勿逕送上級法院
」
中    華    民    國    97    年    1     月    31    日
                                書記官  賀燕花
附錄本案論罪科刑法條全文
中華民國刑法第320條第1項：
意圖為自己或第三人不法之所有，而竊取他人之動產者，為竊盜
罪，處 5 年以下有期徒刑、拘役或 5 百元以下罰金。
 附表一：
┌─┬─┬────┬────┬──────┬─────┐
│編│被│        │        │  犯罪行為  │          │
│  │害│犯罪時間│犯罪地點│     與     │ 備     註│
│號│人│        │        │  竊得財物  │          │
├─┼─┼────┼────┼──────┼─────┤
│1 │謝│95年12月│屏東縣萬│騎乘其母親黃│得手後，將│
│  │東│15日12時│丹鄉四維│王鳳珠所有之│之持至綠潔│
│  │利│許      │村萬丹路│車牌號碼PIZ-│實業社變賣│
│  │  │        │2 段40號│640 號重型機│得款500 元│
│  │  │        │前      │車至左列地點│，並花費用│
│  │  │        │        │，徒手竊取謝│畢。      │
│  │  │        │        │東利所有車牌│          │
│  │  │        │        │號號CD-9285 │          │
│  │  │        │        │號自小貨車已│          │
│  │  │        │        │拆卸之保險桿│          │
│  │  │        │        │1 支（價值新│          │
│  │  │        │        │臺幣【下同】│          │
│  │  │        │        │2,000元）。 │          │
│  │  │        │        │            │          │
│  │  │        │        │            │          │
├─┼─┼────┼────┼──────┼─────┤
│2 │李│96年2 月│屏東縣萬│騎乘上開機車│得手後，將│
│  │佰│15日10時│丹鄉水泉│至左列地點，│之持至綠潔│
│  │祐│許      │村萬新路│徒手竊取李佰│實業社變賣│
│  │  │        │        │祐所有之不鏽│得款400 元│
│  │  │        │        │鋼洗碗槽1 個│，並花費用│
│  │  │        │        │（價值1,500 │畢。      │
│  │  │        │        │元）。      │          │
│  │  │        │        │            │          │
├─┼─┼────┼────┼──────┼─────┤
│3 │孔│96年2 月│屏東縣萬│騎乘上開機車│得手後，將│
│  │繁│15日18時│丹鄉萬丹│至左列地點，│之持至榮盛│
│  │田│許      │路一段萬│徒手竊取屏東│資源回收廠│
│  │  │        │丹公園廁│縣萬丹鄉公所│變賣得款1,│
│  │  │        │所內    │所有，由孔繁│200 元，並│
│  │  │        │        │田管領之不鏽│花費用畢。│
│  │  │        │        │鋼垃圾桶3 個│          │
│  │  │        │        │（價值8,000 │          │
│  │  │        │        │元）。      │          │
│  │  │        │        │            │          │
├─┼─┼────┼────┼──────┼─────┤
│4 │蘇│96年3 月│屏東市自│騎乘上開機車│得手後，將│
│  │韋│15日19時│立路91之│機車至左列地│之持至綠潔│
│  │宏│許      │1 號    │點，徒手竊取│實業社變賣│
│  │  │        │        │辰○○所有之│得款350 元│
│  │  │        │        │不鏽鋼水桶1 │，並花費用│
│  │  │        │        │個（價值3,00│畢。      │
│  │  │        │        │0 元）。    │          │
│  │  │        │        │            │          │
├─┼─┼────┼────┼──────┼─────┤
│5 │林│96年3 月│屏東縣萬│騎乘上開機至│得手後，將│
│  │雲│17日9 時│丹鄉萬丹│左列地點，徒│之花費用畢│
│  │上│許      │路一段39│手竊取戊○○│。        │
│  │  │        │9 號加油│所有放置在收│          │
│  │  │        │站內超商│銀機下方硬幣│          │
│  │  │        │        │約1,150 元。│          │
├─┼─┼────┼────┼──────┼─────┤
│6 │蔡│96年4 月│屏東市永│騎乘上開機車│得手後，將│
│  │明│26日12時│安里和豐│至左列地點，│之持至綠潔│
│  │諭│許      │30號之3 │徒手竊取蔡明│實業社變賣│
│  │  │        │        │諭所有之不鏽│得款350 元│
│  │  │        │        │鋼洗碗槽1 個│，並花費用│
│  │  │        │        │（價值1,200 │畢。      │
│  │  │        │        │元）。      │          │
│  │  │        │        │            │          │
├─┼─┼────┼────┼──────┼─────┤
│7 │黃│96年4 月│屏東市廣│騎乘上開機車│得手後，將│
│  │義│30日10時│東路103 │至左列地點，│之持至王金│
│  │發│許      │號      │徒手竊取黃義│元處，變賣│
│  │  │        │        │發所有之不鏽│得款690 元│
│  │  │        │        │鋼洗手檯1 個│，並花費用│
│  │  │        │        │（價值2,000 │畢。      │
│  │  │        │        │元）。      │          │
│  │  │        │        │            │          │
├─┼─┼────┼────┼──────┼─────┤
│8 │洪│96年5 月│屏東市廣│駕駛其母親黃│得手後，將│
│  │有│10日16時│東路103 │王鳳珠所有車│之持至源通│
│  │聰│許      │號臺新銀│牌號碼HC-442│資源回收場│
│  │  │        │行旁停車│1 號自小貨車│變賣得款80│
│  │  │        │場      │至左列地點，│元，並花費│
│  │  │        │        │徒手竊取洪有│用畢。    │
│  │  │        │        │聰所有之鐵椅│          │
│  │  │        │        │2 個（價值40│          │
│  │  │        │        │0 元）。    │          │
│  │  │        │        │            │          │
│  │  │        │        │            │          │
├─┼─┼────┼────┼──────┼─────┤
│9 │潘│96年5 月│屏東市太│駕駛上開自小│得手後，將│
│  │忠│11日11時│平里青島│貨車至左列地│之持至源通│
│  │誠│許      │街5 號聖│點，徒手竊取│資源回收場│
│  │  │        │賢壇    │丑○○所有之│變賣得款45│
│  │  │        │        │白鐵金爐1 個│0 元，並花│
│  │  │        │        │（價值2,500 │費用畢。  │
│  │  │        │        │元）。      │          │
│  │  │        │        │            │          │
├─┼─┼────┼────┼──────┼─────┤
│10│宋│96年5 月│屏東市大│駕駛上開自小│得手後，將│
│  │美│11日22時│武里大武│貨車至左列地│之持至源通│
│  │玲│許      │路228 號│點，徒手竊取│資源回收場│
│  │  │        │美芳麵攤│丙○○所有之│變賣得款30│
│  │  │        │        │之白鐵洗手檯│0 元，並花│
│  │  │        │        │1 個（價值1,│費用畢。  │
│  │  │        │        │000 元）。  │          │
│  │  │        │        │            │          │
├─┼─┼────┼────┼──────┼─────┤
│11│白│96年5 月│屏東市棒│駕駛上開自小│得手後，將│
│  │秀│13日22時│球路36號│貨車至左列地│之持至源通│
│  │蘭│許      │        │點，徒手竊取│資源回收場│
│  │  │        │        │乙○○所有之│變賣得款35│
│  │  │        │        │白鐵鍋、白鐵│0元 ，並花│
│  │  │        │        │盤、湯匙（價│費用畢。  │
│  │  │        │        │值10,000元）│          │
│  │  │        │        │。          │          │
├─┼─┼────┼────┼──────┼─────┤
│12│黃│96年5 月│屏東市大│駕駛上開自小│得手後，將│
│  │楊│11日22時│武里大武│貨車至左列地│之持至源通│
│  │玉│30分許  │路294 號│點，徒手竊取│資源回收場│
│  │鳳│        │阿婆麵攤│壬○○○所有│變賣得款30│
│  │  │        │        │之白鐵洗手檯│0 元，並花│
│  │  │        │        │1 個（價值1,│費用畢。  │
│  │  │        │        │000元） 。  │          │
│  │  │        │        │            │          │
├─┼─┼────┼────┼──────┼─────┤
│13│邱│96年5 月│屏東市復│駕駛上開自小│得手後，將│
│  │雅│26日凌晨│興路240 │貨車至左列地│之持至源通│
│  │婷│2 時20分│號青葉檳│點手竊取邱雅│資源回收場│
│  │  │許      │榔攤    │婷所有之白鐵│變賣得款37│
│  │  │        │        │洗手檯1 個（│5 元，並花│
│  │  │        │        │價值2,800 元│費用畢。  │
│  │  │        │        │）。        │          │
│  │  │        │        │            │          │
├─┼─┼────┼────┼──────┼─────┤
│14│劉│96年5 月│屏東市永│駕駛上開自小│得手後，將│
│  │誠│27日13時│安里自立│貨車至左列地│之持至源通│
│  │義│30分許  │南路136 │點，徒手竊取│資源回收場│
│  │  │        │號凱新食│子○○所有之│變賣得款37│
│  │  │        │品公司  │白鐵洗手檯1 │5 元，並花│
│  │  │        │        │個（價值3,00│費用畢。  │
│  │  │        │        │0元） 。    │          │
│  │  │        │        │            │          │
└─┴─┴────┴────┴──────┴─────┘
附表二：
┌──┬─────────┬─────────────┐
│編號│  犯  罪  事  實  │   罪  名  及  刑  度     │
├──┼─────────┼─────────────┤
│ 1  │竊取卯○○部分    │辛○○竊盜，累犯，處有期徒│
│    │                  │刑肆月，減為有期徒刑貳月。│
├──┼─────────┼─────────────┤
│ 2  │竊取丁○○部分    │辛○○竊盜，累犯，處有期徒│
│    │                  │刑肆月，減為有期徒刑貳月。│
├──┼─────────┼─────────────┤
│ 3  │竊取屏東縣萬丹鄉公│辛○○竊盜，累犯，處有期徒│
│    │所（管領人甲○○）│刑陸月，減為有期徒刑月。│
│    │部分              │                          │
├──┼─────────┼─────────────┤
│ 4  │竊取辰○○部分    │辛○○竊盜，累犯，處有期徒│
│    │                  │刑肆月，減為有期徒刑貳月。│
├──┼─────────┼─────────────┤
│ 5  │竊取戊○○部分    │辛○○竊盜，累犯，處有期徒│
│    │                  │刑肆月，減為有期徒刑貳月。│
├──┼─────────┼─────────────┤
│ 6  │竊取寅○○部分    │辛○○竊盜，累犯，處有期徒│
│    │                  │刑肆月。                  │
├──┼─────────┼─────────────┤
│ 7  │竊取癸○○部分    │辛○○竊盜，累犯，處有期徒│
│    │                  │刑肆月。                  │
├──┼─────────┼─────────────┤
│ 8  │竊取庚○○部分    │辛○○竊盜，累犯，處有期徒│
│    │                  │刑月。                  │
├──┼─────────┼─────────────┤
│ 9  │竊取丑○○部分    │辛○○竊盜，累犯，處有期徒│
│    │                  │刑肆月。                  │
├──┼─────────┼─────────────┤
│10  │竊取丙○○部分    │辛○○竊盜，累犯，處有期徒│
│    │                  │刑月。                  │
├──┼─────────┼─────────────┤
│11  │竊取乙○○部分    │辛○○竊盜，累犯，處有期徒│
│    │                  │刑陸月。                  │
├──┼─────────┼─────────────┤
│12  │竊取壬○○○部分  │辛○○竊盜，累犯，處有期徒│
│    │                  │刑月。                  │
├──┼─────────┼─────────────┤
│13  │竊取己○○部分    │辛○○竊盜，累犯，處有期徒│
│    │                  │刑肆月。                  │
├──┼─────────┼─────────────┤
│14  │竊取子○○部分    │辛○○竊盜，累犯，處有期徒│
│    │                  │刑肆月。                  │
└──┴─────────┴─────────────┘


司法院資訊處製作；財團法人民間司法改革基金會備份。
